【裁判字號】    97,訴,620
【裁判日期】    970630
【裁判案由】    違反毒品危害防制條例
【裁判全文】
臺灣屏東地方法院刑事判決               97年度訴字第620號
公  訴  人  臺灣屏東地方法院檢察署檢察官
被      告  甲○○
                    現於臺灣屏東監獄竹田分監
上列被告因違反毒品危害防制條例案件，經檢察官提起公訴（96
年度毒偵字第2517、2292號；97年度毒偵字第251 號），嗣因被
告就被訴犯罪事實為有罪之陳述，並聽取當事人之意見後，本院
裁定改由受命法官獨任進行簡式審判程序並判決如下：
    主      文
甲○○施用第二級毒品，累犯，處有期徒刑伍月，扣案之玻璃球
吸食器壹組，應予沒收銷燬。又施用第一級毒品，累犯，處有期
徒刑拾月，扣案之海洛因拾肆包（合計淨重零點肆伍公克，空包
裝總重參點肆肆公克），均沒收銷燬；扣案之注射針筒壹支，沒
收。又施用第一級毒品，累犯，處有期徒刑拾月，扣案之海洛因
壹包（驗後淨重零點零參壹公克），沒收銷燬。又施用第二級毒
品，累犯，處有期徒刑伍月，扣案之玻璃球吸食器壹組，應予沒
收銷燬。又施用第一級毒品，累犯，處有期徒刑拾月。應執行有
期徒刑參年，扣案之海洛因拾肆包（合計淨重零點肆伍公克，空
包裝總重參點肆肆公克）、海洛因壹包（驗後淨重零點零參壹公
克）、玻璃球吸食器貳組，均沒收銷燬之；扣案之注射針筒壹支
，沒收。
    事實及理由
一、甲○○前於民國87年間因施用毒品案件，經本院送觀察、勒
    戒後，認有繼續施用毒品之傾向，復經本院裁定送戒治處所
    強制戒治，嗣停止戒治所餘付保護管束，迄民國88年7 月16
    日保護管束期滿，由本院於88年7 月27日以87年度易字第69
    8 號判決免刑確定。又於89年間因施用毒品案件，經本院以
    89年度毒聲字第1800號裁定送觀察、勒戒，因認有繼續施用
    毒品傾向，經提起公訴並聲請強制戒治，戒治部分經本院以
    87年度毒聲字第2761號裁定送強制戒治，再由本院以90年度
    毒聲字第615 號裁定停止戒治並付保護管束，甲○○於90年
    4 月19日出監，嗣於保護管束期間因施用毒品，而經本院以
    90年度毒聲字第1162號裁定撤銷停止戒治續行強制戒治，而
    於91年4 月10日戒治期滿執行完畢出所（接續徒刑之執行）
    ；上開起訴部分，經本院以89年度易字第1675號判決判處有
    期徒刑6 月而因撤回上訴確定。再於90年間因施用毒品案件
    ，經本院以90年度上易字第2014號判決判處有期徒刑10月，
    由臺灣高等法院高雄分院以90年度易字第988 號判決駁回上
    訴確定，上開二案接續執行，並於92年7 月15日縮刑期滿出
    監。詎其仍不知戒除毒癮，明知海洛因、甲基安非他命係政
    府公告查禁之第一、二級毒品，不得持有、施用，竟基於施
    用毒品之犯意，分別於下列時間、地點施用第一、二級毒品
    ：
  (一)96年11月14日7 時許，在其上揭住處內，以將甲基安非他命
    置入玻璃球內燒烤後吸食煙霧之方式，施用第二級毒品；另
    於同月16日6 時許，在上址以將海洛因置入針筒內加水稀釋
    後注射身體之方式，施用第一級毒品。嗣於同月16 日9時10
    分許，為警在屏東縣車城鄉福安宮第三停車場內查獲，並扣
    得其所有之海洛因14包（合計淨重0.45公克，空包裝總重3.
    44公克）、玻璃球吸食器1 組及針筒1 支。
  (二)96年12月18日12時許，在其上揭住處內，以上述之方式施用
    第一級毒品海洛因、第二級毒品甲基安非他命各1 次。嗣於
    同月19日9 時15分許，為警在屏東縣恆春鎮○○路臨檢查獲
    ，並扣得其所有之海洛因1 包（驗後淨重0.031 公克）及吸
    食器1 組。
  (三)96年12月23日8 時30分許，在其上揭住處內，以上述之方式
    施用第一級毒品海洛因1 次。嗣於同月27日18時40分許，為
    警持拘票在其上揭住處內查獲。
    案經屏東縣警察局恆春分局報告台灣屏東地方法院檢察署檢
    察官偵查起訴。
二、上開犯罪事實，業據被告於本院審理時坦承不諱，又被告為
    警查獲時所採集之尿液，經送驗後確呈嗎啡及甲基安非他命
    陽性反應，有卷存尿液編號對照表、正修科技大學超微量研
    究科技中心檢驗報告可證，此外，並有扣案之海洛因14包（
    合計淨重0.45公克，空包裝總重3.44公克）、海洛因1 包（
    驗後淨重0.031 公克），經送驗結果，均含有海洛因之成分
    ，有法務部調查局濫用藥物實驗室鑑定書在卷可稽，另並有
    玻璃球吸食器2 組及針筒1 支以資佐證。又被告有上開戒毒
    處分，亦有臺灣高等法院被告前案紀錄表1 紙可參，故本件
    事證明確，被告犯行應可認定。
三、論罪科刑：
  (一)查海洛因、甲基安非他命，屬毒品危害防制條例第2 條第2
    項第1 、2 款所規定之第一級、第二級毒品，核被告所為，
    係犯毒品危害防制條例第10條第1 項、第2 項之施用第一級
    、第二級毒品罪。被告所犯上開數罪，犯意各別，行為互異
    ，應予分論併罰。
  (二)吸收犯：被告因施用第一級毒品海洛因、第二級甲基安非他
    命而持有海洛因、甲基安非他命，並進而施用，其持有之低
    度行為均為施用之高度行為吸收，均不另論罪。
  (三)累犯：被告有如前所述之有期徒刑之執行前科，有台灣高等
    法院被告前案紀錄表在卷可稽，其於上開有期徒刑執行完畢
    後5 年內，故意再犯本件兩罪，均為累犯，均應加重其刑。
  (四)科刑：本院審酌被告已經觀察勒戒、強制戒治，及因施用毒
    品，經法院判處有期徒刑並執行完畢後，竟未戒除毒癮，再
    為本案犯行，足見其不思悔改，自制力亦顯不佳，惟考量被
    告坦承犯行，犯後態度良好，而其施用毒品行為於本質上係
    屬自我戕害行為，並未對社會造成直接而過鉅之損害，反社
    會性之程度應屬較低等一切情狀，分別量處如主文所示之刑
    ，並定其應執行之刑。
  (五)沒收：扣案之海洛因14包（合計淨重0.45公克，空包裝總重
    3.44公克）、海洛因1 包（驗後淨重0.031 公克），其包裝
    袋因均沾海洛因而無法分離，應視為毒品之一部分，應均予
    沒收銷燬之。另扣案之玻璃球吸食器2 組, 經送驗結果，均
    沾有甲基安非他命成分而無法分離，有高雄醫學大學附設中
    和紀念醫院檢驗報告在卷可稽，均應沒收銷燬之。又扣案之
    注射針筒1 支，經送驗結果，雖未沾有毒品，有高雄醫學大
    學附設中和紀念醫院檢驗報告在卷可稽，惟為被告所有且預
    備供其施用毒品海洛因所用，業據其供明在卷，應予沒收之
    。
四、據上論斷，應依刑事訴訟法第273 條之1 第1 項、第299 條
    第1 項前段，毒品危害防制條例第10條第1 項、第2 項、第
    18條第1 項，刑法第11條前段、第47條第1 項、第51條第5
    款、第38條第1 項第2 款，判決如主文。
中    華    民    國    97    年    6     月    30    日
                  刑事第四庭    法  官  王炳人
以上正本證明與原本無異。
如不服本判決應於收受本判決送達後十日內向本院提出上訴書狀，
其未敘述上訴理由者，並得於提起上訴後十日內向本院補提理由
書狀（均須按他造當事人之人數附繕本）「切勿逕送上級法院」
中    華    民    國    97    年    6     月    30    日
                                書記官  潘豐益
附錄本判決論罪科刑法條全文
毒品危害防制條例第10條
施用第一級毒品者，處 6 月以上 5 年以下有期徒刑。
施用第二級毒品者，處 3 年以下有期徒刑。
毒品危害防制條例第18條
查獲之第一、二級毒品及專供製造或施用第一、二級毒品之器具
，不問屬於犯人與否，均沒收銷燬之；查獲之第三、四級毒品及
製造或施用毒品之器具，無正當理由而擅自持有者，均沒入銷燬
之。但合於醫藥、研究或訓練之用者，得不予銷燬。


司法院資訊處製作；財團法人民間司法改革基金會備份。
